# 关于投资性房地产中的土地成本

提问人：aRQue 时间：2012-03-01 15:15:34
陈版主，看了你很多关于投资性房地产的帖子，但是没有看到关于相关的土地成本的论述，现有一疑问咨询如下: 现在一房地产开发公司正在建造一投资性房地产（已经明确建成后用于出租），在国际会计准则下，与这一房产相关的建安成本记在construction in propgress(CIP), 相关的土地成本是记在prepaid land lease payment, 土地成本进行摊销，然后等到完工后，建安成本从CIP转入IP, 土地成本按照摊销后的净值从prepaid land lease payment 转入IP，请问我的上述理解是否正确？ 那么在PRC准则下呢，是不是类似处理，如果是的话，由于PRC准则下没有prepaid land lease payment科目，相关的土地成本是不是计入无形资产呢，并进行摊销，等到建成完工后，土地成本按照摊销后的净值从无形资产再转入投资性房地产？
盼赐教，谢谢！

回答人：chenyiwei
IFRS和PRC下都可以如你所述的理解。其中在中国准则下，土地使用权在转入投资性房地产成本之前在无形资产中核算。

回答人：chenyiwei
回复 aRQue 的帖子
1 、建设期间所占土地使用权的摊销可以计入房屋建筑物的建造成本。可参考《计学撮要》P193～ 197 。
2 、投资性房地产达到预定可使用状态后，但尚未实际对外出租时，其折旧额也应当计入营业成本。这部分成本属于固定成本性质，与所获取的租金等收入并无直接对应关系。

提问人：ke0826 时间：2012-03-12 21:44:39
回复 chenyiwei 的帖子
陈版，有两个关于投资性房地产的问题：
1.2010版讲解”投资性房地产“中对“已出租的建筑物的定义是：企业企业拥有产权的、以经营租赁方式出租的建筑物,包括自行建造或开发活动完成后用于出租的建筑物以及正在建造或开发过程中将来用于出租的建筑物” 这点是否说明，如果一开始能确定该建筑物将来用于出租，在建时则在“投资性房地产-在建”科目核算呢？ 2 、对处于在建阶段建筑物相关的土地成本计入的科目，PRC准则中是否有明确规定应先列入“无形资产”科目进行摊销，且在建成完工后再按摊销后的净值从无形资产转入投资性房地产呢？ 恳请赐教。

回答人：chenyiwei
1 、基本可以这样理解； 2 、没有明确的规定，但一般可以这样操作。

提问人：wjcpa9568 时间：2016-08-30 13:00:39
请问陈总， 投资性房地产中的土地使用权摊销，要计入流量表附表中的无形资产摊销吗？

回答人：chenyiwei
在实务中多数是与“固定资产折旧”合并。如果金额重大的，可以单列“投资性房地产折旧与摊销”项目。